【裁判字號】    98,家聲,276
【裁判日期】    980610
【裁判案由】    變賣遺產
【裁判全文】
臺灣桃園地方法院民事裁定             98年度家聲字第276號
聲  請  人  行政院國軍退除役官兵輔導委員會桃園縣榮民服務
            處
法定代理人  甲○○
被  繼承人  乙○○  生前最後住.
上列聲請人聲請變賣遺產事件，本院裁定如下：
    主    文
許可聲請人變賣被繼承人乙○○所有如附表所示之不動產。
聲請程序費用由被繼承人乙○○之遺產負擔。
    理    由
一、按遺產管理人為清償債權或交付遺贈物之必要，經親屬會議
    之同意，得變賣遺產，此觀民法第1179條第2 項後段規定甚
    明。又「依本法之規定應開親屬會議時，由當事人、法定代
    理人或其他利害關係人召集之。」，「親屬會議不能召開或
    召開有困難時，依法應經親屬會議處理之事項，由有召集權
    人聲請法院處理之。」，民法第1129條、第1132條第2 項前
    段分別定有明文。再按「被繼承人在台灣之遺產，由大陸地
    區人民依法繼承者，其所得財產總額，每人不得逾新台幣2
    百萬元。」，「第1 項遺產中，有以不動產為標的者，應將
    大陸地區繼承人之繼承權利折算成數額。」台灣地區與大陸
    地區人民關係條例第67條第1 項、第4 項定有明文。
二、本件聲請意旨略以：被繼承人乙○○於民國95年4 月24日死
    亡，在臺灣無繼承人，依臺灣地區與大陸地區人民關係條例
    第68條及退除役官兵死亡無人繼承遺產管理辦法第4 條規定
    ，聲請人為其法定遺產管理人，並經聲請鈞院准以95年度家
    催字第386 號裁定對被繼承人乙○○之繼承人、債權人及受
    遺贈人為公示催告在案。而因被繼承人乙○○遺留如附表所
    示之不動產，現已有大陸地區人民前來聲請繼承，為移交遺
    產予大陸地區繼承人之必要，請准聲請人依輔導會不動產標
    售作業規定變賣被繼承人乙○○如附表所示之不動產等語。
    並提出被繼承人之死亡證明書、除戶戶籍謄本、榮民資料、
    土地所有權狀、桃園縣政府地方稅務房屋稅籍證明書、本院
    95年度家催字第386 號民事裁定、公示催告報紙剪貼本、土
    地登記謄本（均為影本）為證。
三、聲請人所主張之前開事實，業據其提出被繼承人除戶戶籍謄
    本、本院94年度家催第386 號民事裁定、刊載公示催告之新
    聞紙剪貼本、土地所有權狀等影本為證，經核相符，堪信為
    真實。又本件公示催告繼承人、債權人及受遺贈人申報期間
    已經屆滿，聲請人為被繼承人乙○○之遺產管理人，依法有
    為被繼承人乙○○移交遺產之職務，而被繼承人乙○○在臺
    無親屬，無法組成及召開親屬會議，因現有大陸地區人民王
    杏月、葉彩球聲請繼承，亦經調閱本院95年度聲繼字第79號
    卷宗查核無誤，則本件聲請人聲請變賣被繼承人乙○○遺留
    如附表之不動產，核於首揭法律規定，並無不合，應予准許
    。
四、爰裁定如主文。
中    華    民    國    98    年    6     月    10    日
                  家事法庭  法  官  張震武
以上正本係照原本作成
如對本裁定抗告須於裁定送達後10日內向本院提出抗告狀
中    華    民    國    98    年    6     月    10    日
                            書記官  劉昆鑫
附表：
一、桃園縣大溪鎮○○段缺子小段0000-0000地號土地，面積27
    平方公尺，所有權全部。
二、門牌號碼桃園縣大溪鎮○○路211 巷54弄19號，面積29.4平
    方公尺，磚石造1 層建物，所有權全部（未辦保存登記）。


司法院資訊處製作；財團法人民間司法改革基金會備份。
